最高法院刑事裁定　　　　　　　一○○年度台抗字第四九七號
再抗告人　吳瀛洲
上列再抗告人因妨害性自主案件，不服台灣高等法院高雄分院中
華民國一○○年五月十八日駁回抗告之裁定（一○○年度少連侵
抗字第一號），提起再抗告，本院裁定如下：
    主  文
再抗告駁回。
    理  由
本件原裁定以再抗告人吳瀛洲在第一審法院聲請再審意旨略稱：
再抗告人因妨害性自主案件，經第一審法院判處有期徒刑九年確
定。但再抗告人否認涉案，第一審未依無罪推定原則為有利於再
抗告人之認定，且告訴人Ｄ女所述受侵害時間有瑕疵，再抗告人
於民國八十七年七月二十二日至同年十一月三十日，因妨害自由
案件在監執行，不可能性侵告訴人；而原確定判決未查明何以內
政部警政署刑事警察局鑑驗書中無告訴人之DNA 反應。另警察未
經再抗告人同意就進行搜索，而且再抗告人、自治團體人員、再
抗告人家人及鄰居都不在場，更沒有出示搜索票，沒有全程錄影
，有違法搜索情形；再者，再抗告人不是未成年人，何以由少年
法院審理，本案之訴訟程序嚴重錯誤。爰依刑事訴訟法第四百二
十條第一項第六款聲請再審等語。惟查，原確定判決係認定再抗
告人於八十九年十一月二十四日對未滿十四歲之告訴人以強暴方
法而為性交，再抗告人自八十七年七月二十二日起至同年十一月
三十日止，縱因妨害自由案件在監執行，亦非足以推翻原確定判
決，即非足以影響於原判決之重要證據；且本件所以由台灣高雄
少年法院審理，係依當時之少年事件處理法第六十八條及兒童及
少年福利法第三十條第九款之規定辦理，核無不合，況此亦與法
定再審之事由無涉。至所指本案承辦員警向檢察官聲請之搜索票
何在？告訴人如在再抗告人之床上受性侵，警員當時有將床單、
棉被送化驗，告訴人之毛髮何在？而主張第一審違反無罪推定原
則、未查明何以上述鑑驗書中無告訴人之DNA 反應、及警員有違
法搜索情事，亦僅係對上開確定判決之認事用法、證據取捨加以
爭執，並未提出具體證據指明合於再審之確實新證據為何，自非
屬於原法院及再抗告人所不知，不及調查斟酌，至其後始行發現
之新證據，與刑事訴訟法第四百二十條第一項第六款所稱「發現
確實之新證據」不符。又再抗告人固指告訴人之陳述並非事實，
係憑空捏造而故意誣告再抗告人云云，但此僅止於再抗告人片面
之詞，是此亦非聲請再審之正當理由。因認第一審法院以再抗告
人之聲請為無理由，裁定予以駁回，為無不合，仍予維持，駁回
再抗告人在原法院所為之抗告，經核於法尚無違誤。再抗告意旨
略稱：(一)警察未有搜索票，而為違法搜索，抓人逼供，且有疲勞
詢問情事，法院將扣押證物作為本案裁判依據，採證即有違誤。
(二)搜索現場扣得之床單、棉被及衛生紙經DNA 鑑定比對，雖有再
抗告人之DNA，惟卻無告訴人之DNA反應，原審未詳予調查，遽行
判決，核屬違法。(三)檢察官依刑法第二百二十二條第一項第二款
起訴，惟台灣高雄地方法院將本案依少年事件處理法第六十八條
移送台灣高雄少年法院審理，程序之適用亦有違誤。(四)案發當時
，再抗告人係與朋友在一起，而未在家裡，告訴人陳述伊遭再抗
告人性侵，純屬捏造；且再抗告人於八十七年七月二十二日至八
十七年十一月三十日，因妨害自由案件於高雄二監執行，焉能於
八十七年九月起至八十九年十一月二十四日止性侵告訴人？是告
訴人之陳述顯非事實，而有故意誣告之情。(五)第一審法院就案發
情形均未調查，隨即認定再抗告人性侵害告訴人一次，顯然違反
經驗及論理法則，亦有重要證據漏未調查之違背法令。(六)第一審
法院並未經辯論及詰問程序，顯有違法云云。按再審係為原確定
判決認定事實錯誤而設之救濟程序，而非常上訴程序則在糾正原
確定判決法律上之錯誤，如對於原確定判決係以違背法令之理由
聲明不服，則應依非常上訴程序循求救濟，兩者適用之法條、程
序及救濟方法迥不相侔。再抗告人所執上開原確定判決有法院所
認管轄之有無係不當、採證判斷違反經驗及論理法則、應於審判
期日調查之證據未予調查，或未經辯論及詰問程序等判決或訴訟
程序違背法令諸情形，縱令屬實，亦屬原確定判決是否違背法令
，得否提起非常上訴之問題，而非聲請再審之範疇。又依刑事訴
訟法第四百二十條第一項第二、三款之規定，有罪之判決確定後
，原判決所憑之證言已證明其為虛偽之情形或受有罪判決之人，
已證明其係被誣告之情形，固得聲請再審；但所謂已證明其為虛
偽或已證明其係被誣告，均須以經判決確定，或其刑事訴訟不能
開始或續行，非因證據不足者為限，此觀諸同條第二項規定甚明
。再抗告人主張本件係因告訴人惡意偽證誣告云云，僅係再抗告
人對不利於己之證詞所為之主觀論斷，並無原判決所憑之證言已
經確定判決證明其為虛偽之情形，復無同條第二項之偽證刑事訴
訟不能開始或續行非因證據不足之情事，此部分聲請自難認有理
由。其餘再抗告意旨，則係對原確定判決認定之事實重為爭辯，
或係對原確定判決採證認事之職權行使，任意指摘，均非所謂發
現確實之新證據。再抗告意旨仍執陳詞，任意指摘原裁定不當，
為無理由，應予駁回。
據上論結，應依刑事訴訟法第四百十二條，裁定如主文。
中    華    民    國  一○○  年    六    月   三十   日
                      最高法院刑事第八庭
                          審判長法官  花  滿  堂  
                                法官  黃  正  興  
                                法官  洪  昌  宏  
                                法官  徐  昌  錦  
                                法官  王  聰  明  
本件正本證明與原本無異
                                      書  記  官  
中    華    民    國  一○○  年    七    月    四    日
                                                      Q